臺灣臺北地方法院刑事裁定　
111年度聲字第1298號
聲  請  人
即  被  告  陳韋至






上列聲請人即被告因偽造文書等案件（本院110年度訴字第1012
號），對於受託法官於中華民國111年8月8日所為原處分不服，
聲請撤銷原處分，本院裁定如下：
    主  文
聲請駁回。
    理  由
一、聲請意旨略以：我並未犯詐欺及偽造私文書等罪，我是自行
    到派出所報到，且收押前的早上也有致電承辦書記官，又大
    屯所所長也認識我，足見我並未逃亡，若有逃亡之虞，我便
    不用自己去報到。
二、按對於審判長、受命法官、受託法官或檢察官所為關於羈押
    、具保、責付、限制住居之處分有不服者，受處分人得聲請
    所屬法院撤銷或變更之。第409條至第414條規定，於本條準
    用之；抗告法院認為抗告無理由者，應以裁定駁回之，刑事
    訴訟法第416條第1項第1款前段、第4項、第412條分別定有
    明文。查原處分係本院受理110年度訴字第1012號案件，聲
    請人經本院值班之受託法官訊問後所為，核係受託法官所為
    之處分，應以聲請撤銷或變更為不服該處分之救濟方法（即
    一般所謂「準抗告」）。查聲請人於民國111年8月8日經受
    託法官訊問後，當庭諭知羈押，核屬受託法官所為之羈押處
    分，聲請人於羈押同日當庭提出「抗告」表明聲請撤銷原處
    分之旨，然其得為撤銷之聲請而誤為抗告，依同法第418條
    第2項後段之規定，視為已有聲請，故聲請人所提準抗告之
    聲請自屬合法，合先敘明。
三、按刑事被告經訊問後，於必要時得羈押之，所謂必要與否，
    自應按照訴訟進行程度，及其他一切情事，由法院斟酌認定
    。被告有無羈押之必要，事實審法院本得斟酌訴訟進行程度
    及其他一切情形而為認定，故受羈押之被告除確有刑事訴訟
    法第114條所列情形之一，經具保聲請停止羈押不得駁回者
    外，如以其他原因聲請具保停止羈押，其應否准許，事實審
    法院自有認定裁量之權。苟其裁量判斷，無背於經驗或論理
    法則，又於裁定書內敘明其判斷之心證理由者，即不得任意
    指摘其為違法；再按法院為羈押之裁定時，並非在行被告有
    罪、無罪之調查，其本質上係為使刑事訴訟程序得以順利進
    行，或為保全證據，或為擔保嗣後刑之執行程序，或為防被
    告反覆施行同一犯罪，而對被告實施剝奪其人身自由之強制
    處分，法院僅應就形式上之證據判斷被告犯罪嫌疑是否重大
    ，有無羈押原因及有無羈押之必要性，關於羈押原因之判斷
    ，尚不適用訴訟上之嚴格證明原則（最高法院29年抗字第57
    號判例要旨及102年度台抗字第120號裁定要旨參照）。
四、經查：
  ㈠聲請人前經本院值班之受託法官訊問後，認為聲請人涉犯詐
    欺取財、行使偽造私文書等罪嫌疑重大，且因聲請人在該案
    前已通緝過1次，復經本院再度發布通緝，足認其有逃亡之
    事實，是認聲請人具有刑事訴訟法第101條第1項第1款之情
    形，且非予羈押顯難進行審判及執行程序，而有羈押之必要
    ，遂諭知羈押等情，業經本院職權調閱該案卷證核閱無誤。
  ㈡聲請人雖否認涉有上開犯行，惟有檢察官據以起訴聲請人所
    引用之全案證據資料（包含證人即告訴人黃偉宸之書狀指訴
    、被害人李慧觀、陳義勳之證述、借貸同意暨切結書影本等
    ）可憑（詳見起訴書），足認聲請人涉犯上開罪嫌之嫌疑重
    大。
  ㈢聲請人前有多次通緝之紀錄，有臺灣高等法院通緝紀錄表可
    憑，且其於該案前經通緝到案後，本院即於110年10月19日
    諭令其限制住居於「雲林縣○○鎮○○路00號」（即其工作處所
    之宿舍），嗣依該址傳喚聲請人，聲請人仍無正當理由未到
    （雖來電稱因病無法到庭，然並未依指示於庭後1週內補陳
    診斷證明書，是認無正當理由未到庭），後經囑託檢察官執
    行拘提，除未能拘獲聲請人外，員警於111年2月28日報告書
    上亦載明「該址（即上開雲林縣北港鎮址）為聯進貨運公司
    之員工宿舍，聲請人前於111年1月間即離職，現不知去向」
    ，嗣聲請人雖於111年3月18日來電表示其居所已遷至嘉義縣
    ○○鄉○○村000號，本院復囑託檢察官就該址執行拘提，亦拘
    提無著，有本院報到單、110年10月19日訊問筆錄、臺灣雲
    林地方檢察署函、拘票暨員警拘提無著報告書、本院公務電
    話紀錄、臺灣嘉義地方檢察署函、拘票暨員警拘提無著報告
    書可證（本院審訴卷第137-142頁、本院訴卷第47、81-86、
    93、109、113-116頁），可見聲請人早已未居住於上開限制
    住居之雲林縣北港鎮址，然聲請人未向本院聲請變更限制住
    居之處所即擅自遷離，復未告知公司同事其去向即失去聯繫
    ，後雖致電陳報已變更居所，惟依所陳之居所拘提仍拘提無
    著，是認聲請人確有逃亡之虞，又相較於其他侵害較小之替
    代手段，應不足以確保日後審判之順利進行，故有羈押之必
    要。另聲請人雖辯稱係自行至派出所報到云云，然聲請人於
    警詢即自承「我是在路口為警盤查而查獲」（本院訴卷第13
    4-135頁），是其上開主張，即不可採，附此敘明。
五、綜上所述，原受託法官訊問聲請人後，認其犯罪嫌疑重大，
    且有前揭刑事訴訟法第101條第1項第1款羈押之原因，非予
    羈押顯難進行審判，確有羈押必要，基於訴訟程序順暢進行
    及發現真實等重大公共利益的考量，附具理由說明認定審酌
    之依據，而為羈押之強制處分，核屬原受託法官本於職權之
    適法行使，本院審酌上開各情，原處分各項裁量亦無任何違
    法、不當或逾越比例原則之處，則聲請人執前詞指摘原處分
    不當而聲請撤銷，為無理由，應予駁回。
六、依刑事訴訟法第416條第4項、第412條，裁定如主文。
中　　華　　民　　國　　111 　年　　8 　　月　　12　　日
                  刑事第八庭  審判長法  官  解怡蕙
                                    法  官  李陸華
                                    法  官  楊世賢
上正本證明與原本無異。
本裁定不得抗告。
　　　　　　　　　　　　　　　　　　書記官  張華瓊
中　　華　　民　　國　　111 　年　　8 　　月　　12　　日